臺灣高等法院刑事裁定　　　　　　　　100年度聲再字第218號
再審聲請人
即　自訴人　蘇漢新
受　判決人
即　被　告　董振華
上列聲請人因自訴受判決人偽造有價證券案件，對於本院85年度
上更(一)字第314號，中華民國85年6月28日確定判決，聲請再審，
本院裁定如下：
    主  文
再審之聲請駁回。
    理  由
一、聲請意旨略以：董振華與潘少珍（真實姓名為陳萍）共同謀
    議，先由董振華出具「保管收據」1 紙，證其將財物共四筆
    交予潘少珍保管，後潘少珍偽造四張本票總金額新台幣（下
    同）129 萬元，詐騙聲請人在該等票據發票人欄簽名，嗣到
    期日後持向臺灣桃園地方法院民事執行處，聲請查封拍賣聲
    請人所有之桃園縣中壢市○○街94號房地。然該四張本票內
    之金額係屬變造，本院85年度上更(一)字第314 號判決實有錯
    誤，爰提出1.保管收據影本、2.臺灣桃園地方法院檢察署檢
    察官82年度偵字第14723 號起訴書影本、3.潘少珍身分證影
    本、4.本票4張合併影本、5.大陸祕密共同證明書影本、6.
    本院裁定影本、7.桃園地院民事執行處通知書影本、8.不動
    產買賣契約書影本、9.桃園縣八德鄉戶籍謄本影本、10.最高
    法院函文影本等新證據各1件，依刑事訴訟法第422條第1、2
    款，聲請再審云云。
二、按為受判決人之不利益聲請再審，於判決確定後，經過刑法
    第80條第1 項期間二分之一者，不得為之，此為刑事訴訟法
    第425條所明定。又受判決人行為後，刑法第80條第1項規定
    ，業於民國95年7月1日修正公布，對照修正前刑法第80條第
    1 項原規定，所犯為死刑、無期徒刑或10年以上有期徒刑者
    ，其追訴權因20年間不行使而消滅，修法後則將追訴權時效
    延長為30年，故比較新舊法之結果，應以修正前之規定較有
    利於受判決人。次按法院認為無再審理由者，應以裁定駁回
    之；經前項裁定後，不得更以同一原因聲請再審，刑事訴訟
    法第434條第1項、第2 項定有明文。又法院認為聲請再審之
    程序違背規定者，應以裁定駁回之，刑事訴訟法第433 條亦
    規定甚明。
三、經查：
  (一)聲請人前向本院聲請再審，因無再審理由，業經本院以99年
    度聲再字第45號、98年度聲再字第249號、第109號、97年度
    聲再字第368 號、第258號、第98號、第9號、96年度聲再字
    第402號、第290號、第185號、第71號、95年度聲再字第354
    號、第236號、第157號、第62號、94年度聲再字第313號 、
    第224號、第110號裁定等駁回在案。
  (二)又本院85年度上更(一)字第314 號確定判決所示，聲請人係自
    訴受判決人即被告董振華涉犯刑法第201條第1項、第2 項之
    罪嫌，而刑法第201條第1項之罪，其法定刑為3 年以上10年
    以下有期徒刑，同條第2 項之罪，其法定刑為1年以上7年以
    下有期徒刑，是依修正前刑法第80條第1 項規定，本件追訴
    權時間最長應為20年，亦即須於96年6月5日前提出聲請，惟
    聲請人因未於判決確定後之10年內（亦即須於96年6月5日前
    提出聲請）提出聲請，經本院以99年度聲再字第331 號、第
    440號、100年度聲再字第101號裁定駁回在案。
  (三)綜上，本件據以聲請再審之原因，經核於上開聲請再審時均
    已主張，亦未於法定期限內提出，即與刑事訴訟法第434 條
    第2 項之規定有違。其再審之聲請為不合法，應予駁回。
據上論斷，應依刑事訴訟法第433 條，裁定如主文。
中    華    民    國   100    年    6     月    29    日
                  刑事第六庭審判長法  官  邱同印
                                  法  官  郭豫珍
                                  法  官  何信慶
以上正本證明與原本無異。
如不服本裁定，應於收受送達後五日內向本院提出抗告狀。
                                  書記官  王泰元
中    華    民    國   100    年    6     月    29    日